臺灣臺北地方法院交通事件裁定　　　　 94年度交聲字第412號
原處分機關　臺北市交通事件裁決所
聲明異議人
即受處分人　甲○○
上列受處分人因違反道路交通管理處罰條例案件，對於臺北市交
通事件裁決所中華民國94年4月25日所為之處分（原處分案號：
北市裁二字第裁22─CR0000000號）聲明異議，本院裁定如下：
        主      文
異議駁回。
        理      由
一、按汽車在禁止臨時停車處所不得停車，又交岔路口10公尺內
    不得臨時停車，道路交通安全規則第112條第1項第1款、第
    111條第2款分別定有明文。次按，汽車駕駛人停車時，有在
    禁止臨時停車處所停車之情形者，處新臺幣六百元以上一千
    二百元以下罰鍰，道路交通管理處罰條例第56條第1項第1款
    亦定有明定。
二、本件異議人即受處分人甲○○所有之車牌號碼EU-1461號自
    用一般小客貨車，於民國94年1月20日14時1分許，停放於台
    北縣永和市○○街2 巷14號前禁止臨時停車處所（紅線），
    經台北縣政府警察局交通隊員警拍照逕行舉發，嗣將舉發通
    知單送達於異議人後，異議人於應到案日期前向原處分機關
    提出申訴，經原處分機關請舉發單位即台北縣政府警察局交
    通隊調查結果，仍認異議人有前開違規行為，原處分機關乃
    依前揭道路交通管理處罰條例第56條第1項第1款、違反道路
    交通管理事件統一裁罰基準及處理細則第44條第1項及基準
    表之規定，於94年4月25日裁處異議人罰鍰新台幣（下同）
    九百元。
三、受處分人固不否認有於前開時間將其所有之前開自用小客貨
    車，停放在前述地點之事實，惟辯稱：該標線劃設不完全，
    93年2月5日已經反應地方政府請求改善，請傳開單員警楊青
    憬作證該路段標線是否混亂云云。
四、經查：異議人甲○○所有之車牌號碼EU-1461號自用一般小
    客貨車，於上揭時間確實停放於劃有紅線禁止臨時停車之舉
    發地點，有卷附之舉發照片可證；又查異議人所停車之位置
    ，除地面上劃有紅線外，該處亦在交岔路口10公尺內，依道
    路交通安全規則第111第1項第2款之規定，交岔路口10公尺
    內係連臨時停車均不可以，顯屬絕對不得停車之處所，自不
    待劃設有紅線始不能停車，異議人考領有汽車駕駛執照，對
    於此道路交通安全規則自應知之甚詳，其將車停於交岔路口
    10公尺內即已不對，豈能以該處標線不完全、該路段標線有
    混亂之情形為抗辯？且縱該路段標線有混亂之情形，亦與被
    告之前揭違規行為無涉，其聲請傳喚員警楊青憬作證乃屬無
    必要，僅須由主管機關檢討改善即可，是異議人前揭辯解並
    非可採。故認本件事證明確，異議人之違規行為堪予認定。
五、綜上所述，受處分人確有在禁止臨時停車處所停車之違規行
    為，原處分機關依道路交通管理處罰條例第56條第1項第1款
    、違反道路交通管理事件統一裁罰基準及處理細則第44條第
    1項及基準表之規定，裁處異議人罰鍰九百元，核無違誤，
    本件異議人之異議為無理由，自應將其異議駁回。
據上論斷，應依道路交通案件處理辦法第19條，裁定如主文。
中　　華　　民　　國　　94　　年　　9 　　月　　8 　　日
　　　　　　　　　交通法庭    法　官　林春鈴
以上正本證明與原本無異。
如不服本裁定，應於送達後5日內，向本院提出抗告狀。
　　　　　　　　　　　　　　　書記官　羅欣宜
中　　華　　民　　國　　94　　年　　9　　月　 　8　 　日
